臺灣基隆地方法院民事判決
110年度勞訴字第15號
原      告  方秋萍  
被      告  川欣企業股份有限公司

法定代理人  周美琴  
訴訟代理人  林永川  

上列當事人間請求給付資遣費等事件，本院於民國111年3月2日
言詞辯論終結，判決如下：
　　主　文
原告之訴駁回。
訴訟費用由原告負擔。
　　事實及理由
一、原告起訴主張：伊於民國107年9月14日受雇於被告，月薪新
    臺幣（下同）24,000元，至110年3月31日經老闆通知離職；
    伊原本工作時是負責宰殺魚類作業，後來公司刻意將伊調離
    ，並增加並非原本負責之工作，如清潔、割草等事項，以逼
    迫伊自行離職，故伊並非自願離職，是遭雇主要求而離職。
    伊因失業後將導致生活困難，故向老闆要求開具證明以便申
    請失業補助，但將拿到的證明要去辦失業補助，又說不能辦
    ，所以請公司要依勞動基準法給付資遣費及特休未休之補償
    。之前在基隆市政府社會處勞資爭議調解時，被告有補給特
    休未休的補償4,800元，但應該還有。爰依勞動基準法請求
    被告給付，並聲明：⑴被告應給付80,000元；⑵訴訟費用由被
    告負擔。
二、被告則以：原告至被告就職時聘僱契約書內容即包含其應依
    公司之工作需求隨時調派，除了加工場作業外，關於清潔、
    除草等事項，於原告入職前即已向其說明，當時原告並無任
    何意見，詎原告於110年3月31日上午10時許，在負責人交代
    工作事項後，原告即當場表明無法勝任，想改任時薪180元
    之計時員工，嗣公司有工作上之需求再通知上班即可。原告
    當場亦表明因其另有工作，不希望這邊太辛苦，希望被告出
    具離職單以便其前往就業輔導中心請領補助款。故被告並未
    資遣原告，其請求被告給付資遣費並無理由；並聲明：駁回
    原告之訴。
三、本院之判斷：
  ㈠原告主張其自107年9月14日受僱於被告，至110年3月31日離
    職，期間月薪24,000元，被告並開立離職證明書1紙，嗣後
    因本件爭議向基隆市政府社會處申請勞資爭議調解，被告乃
    再補匯款特別休假未休工資4,800元至原告帳戶等節，並提
    出基隆市政府社會處勞資爭議調解紀錄（本院卷第13頁至第
    14頁）、110年3月份薪資條（本院卷第15頁）、被告開立之
    離職證明書（本院卷第17頁）、薪資帳戶存摺內頁影本（見
    本院卷第71頁）等件影本為憑，又為被告所不爭執，且核與
    被告提出之兩造間【聘僱契約書（不定期勞動契約）】（見
    本院卷第47頁至第53頁）、原告110年2月至4月薪資條暨華
    南商業銀行整批薪資轉帳紀錄（見本院卷第55頁）、原告11
    0年2月及3月之打卡紀錄（見本院卷第57頁、第59頁）、原
    告之人員基本資料表（見本院卷第73頁）等件影本並無不合
    ，是此部分事實均無可疑，乃可認定。
  ㈡原告主張其於110年3月31日迫於無奈離職乙情，為被告所否
    認，並抗辯稱：原告係當日自行請求離職等語。經查：
  ⒈依勞動基準法第15條第2項規定，勞工終止不定期契約，除須
    準用同法第16條第1項規定期間預告雇主外，別無限制，可
    見勞工得任意終止不定期契約。原告雖主張：到職被告時，
    起初工作內容為宰殺魚類，後來被告刻意將其調離，並增加
    非原本工作事項（如：清潔、割草等）以逼其自行離職，故
    其離職並非自願等語，惟被告否認之，原告又無舉證，其主
    張自難採信。
  ⒉原告固主張其原本工作內容並未包含環境清潔，但經被告否
    認，且由被告所提出之兩造間聘僱契約書，亦可見第2條工
    作項目之約定為「乙方（按：指原告）應依甲方（按：指被
    告）之工作需要隨時調派，其作息時間由甲方規定之」等語
    ，被告提出之工作規則（見本院卷第83頁至第106頁，其封
    面之承認欄位並經原告簽名於其上）第8節第1條亦規定：「
    公司依業務營運狀況，可隨時命令員工轉職，變更職場，變
    更職務或外派、支援、派駐、移籍等職務調動」等語，則縱
    使原告工作內容由其主張之宰殺魚類、區分蝦子大小並剝殼
    等（見本院卷第67頁原告於本院言詞辯論時之陳述），額外
    增加拔草、清潔等項目（惟被告否認此等工作事項係嗣後增
    加，而稱此部分自始即已告知原告為其工作項目之一部），
    亦難認有違反兩造間之約定或工作規則。
  ⒊況本件亦無任職場所異動之情形，更難認被告有何刻意讓原
    告難以繼續任職、用以迫令離職之情事。是由上開證據調查
    之結果，即難認原告係如其所主張之被迫去職，仍應認原告
    係本於其意願主動終止兩造間之勞動契約。
  ㈢按勞工於勞動契約依勞動基準法第11條、第13條但書、第14
    條及第20條或職業災害勞工保護法第23條、第24條規定終止
    時，其資遣費由雇主按其工作年資，每滿1年發給¹／₂個月之
    平均工資，未滿1年者，以比例計給，最高以發給6個月平均
    工資為限，不適用勞動基準法第17條之規定，勞工退休金條
    例第12條第1項定有明文。是勞工請求資遣費之前提須以其
    係本諸勞動基準法第11條、第13條但書、第14條及第20條或
    職業災害勞工保護法第23條、第24條規定終止時始有適用。
    本件原告離職情形已如前述，並非雇主終止兩造間之勞動契
    約，自難認該當前述情形；又原告從未主張並證明其終止僱
    傭契約是本於勞動基準法第14條及第20條或職業災害勞工保
    護法第23條、第24條等規定之情形，是亦無從依勞工退休金
    條例第12條第1項規定請求被告發給資遣費。從而原告請求
    被告發給資遣費即難認為有理由。
  ㈣至原告請求被告給付特別休假未休工資部分，經查原告於107
    年任職，至110年應有特別休假10日（勞動基準法第38條第1
    項第3款、兩造間聘僱契約書第5條第3款、工作規則第3節第
    1條第3款參照），依原告提出之110年2月薪資條，及被告提
    出之原告110年2月及3月之打卡紀錄、原告110年2月至4月薪
    資條暨華南商業銀行整批薪資轉帳紀錄（原告並未對其真實
    性有所質疑，亦核與原告提出之薪資條相符），可知原告於
    110年間已請特別休假4日；是原告於110年3月31日離職時仍
    有6日之特別休假未休，同可認定無訛。
  ㈤按勞工之特別休假，因年度終結或契約終止而未休之日數，
    雇主應發給工資，勞動基準法第38條第4項前段定有明文。
    原告於110年度尚有應休未休之特別休假6日，有如前述，以
    其月薪24,000元核計1日應領薪資為800元計算（計算式：24
    ,000元30日＝800元／日），原告得請求特休未休折算工資則
    為4,800元（計算式：800元／日6日＝4,800元）。
  ㈥又被告業已於110年5月5日就先前尚未給付之特休未休工資4,
    800元，以匯款方式匯入原告之帳戶乙情，有上揭被告提出
    之原告110年2月至4月薪資條暨華南商業銀行整批薪資轉帳
    紀錄、原告提出之存摺內頁等件影本在卷可稽，且互核相符
    ，並為兩造均供承在卷（見本院卷第65頁）。是原告就此部
    分所得向被告請求之債權，既已因獲得被告之完全給付，而
    歸於消滅；則其於110年7月26日再向本院起訴請求，即屬無
    理由，一併敘明。
四、綜上所述，原告依兩造間先前之勞動契約關係，請求被告應
    於其離職時給付資遣費及應補發特別休假未休工資合計80,0
    00元，均無理由，應予駁回。
五、本件事證已臻明確，兩造其餘攻擊防禦方法及證據，核與判
    決之結果不生影響，爰不一一論列，併此敘明。
據上論結，本件原告之訴為無理由，依民事訴訟法第87條第1項
、第78條，判決如主文。
中　　華　　民　　國　　111 　年　　3 　　月　　16　　日
                  勞動法庭法　官　李謀榮　　　　　
以上正本係照原本作成。
對於本件判決如有不服，應於收受送達後20日內向本院提出上訴
書狀，敘述上訴之理由，上訴於臺灣高等法院，並按他造當事人
之人數附具繕本。如委任律師提起上訴者，應一併繳納上訴審裁
判費。
中　　華　　民　　國　　111 　年　　3 　　月　　16　　日
                          書記官　鄭又綾